【裁判字號】    89,交上易,272
【裁判日期】    890525
【裁判案由】    過失傷害
【裁判全文】
臺灣高等法院刑事判決                          八十九年度交上易字第二七二號
    上  訴  人
    即  被  告  甲○○
右列上訴人因過失傷害案件，不服臺灣新竹地方法院交通法院八十八年度交易字第一
一二號，中華民國八十九年五月二十五日第一審判決（起訴案號：臺灣新竹地方法院
檢察署八十八年度偵字第五一七○號），提起上訴，本院判決如左︰
    主  文
上訴駁回。
    事  實
一、甲○○於民國八十八年四月二十八日下午四時五十五分許，駕駛車號ＡＫ─六二
    五○號自小客車，自新竹市○○路○段六六○巷之支線駛出，欲左轉東大路幹線
    道行駛，行經該巷道與東大路之無號誌交岔路口時，本應注意汽車行駛至無號誌
    而無交通警察指揮之交岔路口，支線道車應暫停讓幹線道車先行，且依當時天晴
    、日間自然光線充足、路面無缺陷、道路無障礙、視距良好等情形，又無不能注
    意之情事，竟疏未注意暫停於巷口，讓行駛於東大路之幹線道車先行，適有乙○
    ○騎乘車號ＭＸＣ─七六三（原判決誤繕為ＭＸＣ─七七六，應予更正）號機車
    ，沿新竹市○○路往南寮方向行駛，行經該無號誌交岔路口，亦疏未注意車前狀
    況，甲○○貿然駕車前行左轉，撞及乙○○所騎乘之機車，人車倒地，致乙○○
    受有頭部外傷併腦震盪、臉部多處擦傷併牙齒多顆斷裂、右膝挫傷併右下肢多處
    撕裂傷等傷害。
二、案經乙○○訴請臺灣新竹地方法院檢察署檢察官偵查起訴。
    理  由
一、原審訊據上訴人即被告甲○○固坦承於右揭時地駕車與告訴人乙○○發生車禍事
    件，惟矢口否認有何過失傷害犯行，辯稱：伊駕車駛出巷道時有暫停注意路況，
    並未看見告訴人之機車，且本件車禍係雙方互相擦撞，伊並未撞及告訴人云云。
    經查：
  (一)右揭事實，業據告訴人乙○○於警訊、偵審中均指訴綦詳，又告訴人係因車禍受
    傷之事實，有國軍新竹醫院附設民眾診療服務處及顏牙醫診所出具之診斷書二紙
    在卷可稽。
  (二)按汽車行駛至無號誌而無交通警察指揮之交岔路口，支線道車應暫停讓幹線道車
    先行，道路交通安全規則第一百零二條第一項第二款定有明文。被告本應注意上
    開規定，且依道路交通事故調查報告表載明，當時天晴、日間自然光線充足、路
    面無缺陷、道路無障礙、視距良好等情形，又無不能注意之情事，其竟疏未注意
    於巷口暫停，讓行駛於幹道之告訴人先行通過交岔路口，仍貿然前行左轉東大路
    ，致撞及告訴人所騎乘之機車，人車倒地致告訴人受傷，被告自有過失，此經臺
    灣省竹苗區車輛行車事故鑑定委員會鑑定結果，亦為相同之認定，有該會於八十
    九年三月二十四日出具之竹鑑字第八九○一九五號鑑定意見書附卷可按。況被告
    又於車禍發生後，隨即於八十八年六月七日前往新竹市北區調解委員會立下調解
    書一紙，載明願意賠償新臺幣（下同）二十萬元予告訴人，有該調解筆錄一紙附
    卷可按，益徵其過失之情。又，被告之過失行為致告訴人受傷，足見被告之過失
    行為與告訴人所受傷害間，具有相當因果關係。本案事證已臻明確，被告過失傷
    害之犯行洵堪認定，自應依法予以論料。
二、核被告所為，係犯刑法第二百八十四條第一項前段之過失傷害罪。原審本同上之
    見解，適用刑法第二百八十四條第一項前段、第四十一條、罰金罰鍰提高標準條
    例第一條前段、第二條，審酌被告過失駕車致告訴人受傷，原已簽立調解筆錄達
    成民事和解，詎其事後不依約履行，並矢口否認犯行，暨告訴人所受傷害程度及
    被告犯後態度等一切情狀，量處有期徒刑三月，並諭知如易科罰金以三百元折算
    一日之折算標準。認事用法均無不合，量刑亦無不當。被告具狀未具理由提起上
    訴，空言指摘原判決不當，為無理由，應予駁回。
三、被告經合法傳喚無正當之理由不到庭，不待其陳述逕行判決。
據上論斷，應依刑事訴訟法第三百六十八條、第三百七十一條，判決如主文。
本案經檢察官吳國南到庭執行職務。
中    華    民    國    八十九    年       七       月      三十一      日
                          臺灣高等法院刑事第十庭
                              審判長法  官  蔡  長  溪
                                    法  官  溫  耀  源
                                    法  官  楊  貴  志
右正本證明與原本無異。
不得上訴。
                                    書記官  沈  秀  容
中    華    民    國    八十九    年       八       月        二        日
附錄：本案論罪科刑法條全文
刑法第二百八十四條第一項
因過失傷害人者，處六月以下有期徒刑、拘役或五百元以下罰金。致重傷者，處一年
以下有期徒刑、拘役或五百元下罰金。


司法院資訊處製作；財團法人民間司法改革基金會備份。
